【裁判字號】    98,審易,1768
【裁判日期】    981014
【裁判案由】    竊盜
【裁判全文】
臺灣士林地方法院刑事判決            98年度審易字第1768號
公  訴  人  臺灣士林地方法院檢察署檢察官
被      告  甲○○
被      告  乙○○
上列被告等因竊盜案件，經檢察官提起公訴（98年度偵字第1063
2 號），被告等於準備程序中就被訴事實為有罪之陳述，經本院
裁定改依簡式審判程序審理，並判決如下：
    主  文
甲○○共同攜帶兇器竊盜，累犯，處有期徒刑柒月，扣案之照明
燈壹具沒收。
乙○○共同攜帶兇器竊盜，處有期徒刑陸月，如易科罰金，以新
臺幣壹仟元折算壹日，緩刑貳年。扣案之照明燈壹具沒收。
    事  實
一、甲○○前因毀損案件，經本院以95年度士簡字第1345號判決
    處有期徒刑3 月確定，嗣經減刑為有期徒刑1 月15日確定。
    復因竊盜案件，經臺灣高等法院以95年度上易字第718 號判
    決處有期徒刑6 月確定。又因竊盜案件，經本院以95年度簡
    字第472 號判決處有期徒刑6 月確定。再因施用毒品案件，
    經本院以95年度易字第119 號判決處有期徒刑6 月確定，嗣
    上開3 罪經減刑並定應執行刑為有期徒刑8 月確定，並與前
    開毀損案件接續執行結果，於民國96年8 月22日縮刑期滿執
    行完畢。詎甲○○猶不知悔改，復與乙○○共同基於意圖為
    自己不法所有之犯意聯絡，於98年7 月28日凌晨3 時許，攜
    帶其於路旁撿拾客觀上足供兇器使用之鏟子1 把及乙○○所
    有頭戴式照明燈1 具，分乘兩部機車，前往臺北市士林區○○○路338 巷56號旁丙○○所有之竹筍園內，趁其疏未注意
    之際，共同竊取其所種植之竹筍共25支（價值約新臺幣200
    元）得手，嗣經丙○○巡邏至該地發現2 人行為後向警方報
    案，並於同日凌晨3 時50分許，由員警據報至現場當場逮捕
    2 人，並扣得鏟子1 支及乙○○所有供竊盜所用之照明燈1
    具，始悉上情。
二、案經臺北市政府警察局士林分局報告臺灣士林地方法院檢察
    署檢察官偵查起訴。
    理  由
一、上揭犯罪事實，業據被告甲○○、乙○○於本院準備程序及
    審理時均坦承不諱，核與證人即告訴人丙○○於警詢時及偵
    查中證述之情節相符（詳見98年度偵字第10632 號偵查卷第
    18頁至19頁、第87至88頁），並有臺北市政府警察局士林分
    局芝山岩派出所執行職務報告表、贓物認領保管單、扣押物
    品目錄表、贓證物品清單各1 份、贓物照片及作案用工具照
    片各1 張附卷可憑（詳見同上偵查卷第11頁、第40至第43頁
    ），並有查獲之鏟子1 支及照明燈1 具扣案可資佐證，足認
    被告等自白與事實相符。是本件事證明確，被告等犯行均堪
    以認定，應依法論科。
二、按刑法第321 條第1 項第3 款之攜帶兇器竊盜罪，係以行為
    人攜帶兇器竊盜為其加重條件，此所謂兇器，其種類並無限
    制，凡客觀上足對人之生命、身體、安全構成威脅，具有危
    險性之兇器均屬之，且祇須行竊時攜帶此種具有危險性之兇
    器為已足，並不以攜帶之初有行兇之意圖為必要，最高法院
    79年台上字第5253號判例可資參照。查被告甲○○行竊時所
    用之鏟子，屬質地堅硬之金屬利器，客觀上足以對人之生命
    、身體、安全構成威脅，具有危險性，自屬兇器。核被告甲○○、乙○○所為，均係犯刑法第321 條第1 項第3 款之攜
    帶兇器竊盜罪。被告甲○○及乙○○就上開犯行，有犯意聯
    絡及行為分擔，均為共同正犯。又被告甲○○有事實欄所載
    犯罪科刑執行情形，有臺灣高等法院被告前案紀錄表附卷可
    參，其於前案有期徒刑執行完畢後，5 年以內故意再犯本案
    有期徒刑以上之罪，為累犯，應依刑法第47條第1 項規定加
    重其刑。爰審酌被告甲○○前有多次竊盜前科，復又觸犯本
    件犯行，惟其等竊取之財物價值非鉅，且業已返還予告訴人
    ，並已與告訴人達成和解，告訴人亦表明不再追究被告等之
    刑事責任，有和解書1 份附卷可稽（附於同上偵查卷第96頁
    ），兼衡其等犯罪之動機、目的、手段、犯罪後均坦承犯行
    之態度，並其等之生活狀況及智識程度等一切情狀，分別量
    處如主文所示之刑，並就被告乙○○部分諭知其易科罰金之
    折算標準。末查，被告乙○○前雖曾因故意犯罪受有期徒刑
    以上刑之宣告，惟執行完畢後5 年以內未曾因故意犯罪受有
    期徒刑以上刑之宣告，有臺灣高等法院被告前案紀錄表附卷
    可佐，其因一時未能深思而觸犯刑章，如今已坦承犯行，深
    具悔意，經此偵審程序及刑之宣告後，應當知所警惕，信無
    再犯之虞，本院因認所宣告之刑以暫不執行為適當，爰依刑
    法第74條第1 項第2 款之規定，併予宣告緩刑2 年，以啟自
    新。
三、末按共同正犯因相互間利用他人之行為，以遂行其犯意之實
    現，本於責任共同之原則，有關沒收部分，對於共犯間供犯
    罪所用之物，自均應為沒收之諭知。本件扣案之照明燈1 具
    ，係被告乙○○所有供其與被告甲○○犯本件加重竊盜所用
    之物，業據其於本院審理時供明在卷，應依刑法第38條第1
    項第2 款之規定宣告沒收。至扣案之鏟子1 支，被告甲○○
    供稱係於至案發地點前之路旁所拾得，並非其所有，另扣案
    之袋子1 個，雖係被告乙○○所有，然被告乙○○否認係供
    犯本件加重竊盜所用之物，卷內復無證據證明與本案有何關
    連，亦均非屬違禁物，爰均不予宣告沒收，附此敘明。
據上論斷，應依刑事訴訟法第299 條第1 項前段、第273 條之1
第1 項，刑法第28條、第321 條第1 項第3 款、第47條第1 項、
第41條第1 項前段、第74條第1 項第2 款、第38條第1 項第2 款
，判決如主文。
本案經檢察官簡志龍到庭執行職務。
中    華    民    國    98    年    10     月    14   日
                  臺灣士林地方法院刑事第一庭
                          法  官  洪英花
以上正本證明與原本無異。
如不服本判決應於收受判決後10日內向本院提出上訴書狀，並應
應敘述具體理由。其未敘述上訴理由者，應於上訴期間屆滿後20
日內向本院補提理由書(均須按他造當事人之人數附繕本)「切勿
逕送上級法院」。
                          書記官  趙彩彤
中    華    民    國    98    年    10     月    14   日
附錄論罪科刑法條全文：
刑法第321條（加重竊盜罪）
犯竊盜罪而有左列情形之一者，處 6 月以上、 5 年以下有期徒
刑：
一、於夜間侵入住宅或有人居住之建築物、船艦或隱匿其內而犯
    之者。
二、毀越門扇、牆垣或其他安全設備而犯之者。
三、攜帶兇器而犯之者。
四、結夥三人以上而犯之者。
五、乘火災、水災或其他災害之際而犯之者。
六、在車站或埠頭而犯之者。
前項之未遂犯罰之。


司法院資訊處製作；財團法人民間司法改革基金會備份。
